臺灣臺中地方法院民事判決　100年度訴字第359號
原　　　告　張承琪
訴訟代理人　陳盈壽律師
複代理人　　沈靖家律師
被　　　告　大萊國際股份有限公司
法定代理人　陳鈺郎
上當事人間確認委任關係不存在事件，本院於民國100年5月23日
言詞辯論終結，判決如下：
    主      文
確認原告與被告間之董事委任關係不存在。
訴訟費用由被告負擔。
    事實及理由
壹、程序方面：
一、按確認之訴非原告有即受確認判決之法律上利益者，不得提
    起。所謂即受確認判決之法律上利益，係指法律關係之存否
    不明確，原告主觀上認其在法律上之地位有不安之狀態存在
    ，且此種不安之狀態，能以確認判決將之除去者而言，若縱
    經法院判決確認，亦不能除去其不安之狀態者，即難認有受
    確認判決之法律上利益（最高法院52年台上字第1240號判例
    參照）。查本件原告主張遭偽造列名為被告之董事，致法務
    部行政執行署臺中行政執行處誤認其為被告之董事，要求說
    明或陳報如何繳清未納營業稅新臺幣（下同）2,836,725 元
    ，原告之法律上地位因此陷於不安定狀態等情，有其所提臺
    中行政執行處民國（下同）100年1月19日中執忠94年營所稅
    執特專字第00047220號函在卷可稽。是兩造間是否有董事之
    委任關係存在即屬不明確，且該不安定之法律上地位，得以
    確認判決加以除去。準此，本件原告應有提起確認訴訟之訴
    之利益存在。
二、次按解散之公司除因合併、分割或破產而解散外，應行清算
    ；解散之公司，於清算範圍內，視為尚未解散；公司法第24
    條、第25條定有明文。而公司之清算，以董事為清算人。但
    本法或章程另有規定或股東會另選清算人時，不在此限，亦
    為同法第322條第1項所明定。查本件被告於89年7月18 日股
    東臨時會決議解散，且選定陳鈺郎為清算人，嗣並經主管機
    關經濟部於89年7月20日以經89中字第089464224號函核准解
    散登記在案，有經濟部中部辦公室100年3月14日經中三字第
    10034728820號函、被告公司變更登記事項卡、89年7月18日
    股東臨時會議事錄等在卷可憑，則參照前開規定，本件原告
    對被告之訴訟，應以陳鈺郎為被告之法定代理人，合先敘明
    。
貳、實體方面：
一、原告起訴主張：其未投資被告公司，亦未收受任何股東會或
    董事會之開會通知，更不曾參與公司之營運，竟遭偽造列名
    為被告之董事，爰提起本件確認之訴，並聲明：如主文所示
    。
二、被告辯稱：訴外人黃鴻鈞、董康群為康萊爾股份有限公司前
    後期之負責人，因康萊爾股份有限公司信用不佳無法順利向
    銀行借貸金錢，經徵得陳鈺郎同意擔任新成立公司之董事長
    後，乃另成立被告公司。相關事宜均由黃鴻鈞、董康群操作
    ，公司變更登記表所列董事陳鈺郎、徐曉敏、鄭榮隆等均是
    人頭等語。並聲明：原告之訴駁回。
三、原告主張之事實，業據提出被告公司變更登記事項卡、法務
    部行政執行署臺中行政執行處100年1月19日命令為證，並有
    經濟部中部辦公室檢送本院之被告公司變更登記事項卡、股
    東臨時會議記錄在卷可稽。又參酌被告法定代理人陳鈺郎到
    庭陳稱被告公司均是由黃鴻鈞、董康群操控，其本人及徐曉
    敏、鄭榮隆僅為人頭董事，其從未見過原告（見100年5月23
    日筆錄），及洪英傑、鄭榮隆、徐曉敏到庭陳述其等係遭偽
    造而列名為被告董事（見100年3月7 日筆錄）等情，則本件
    原告主張之事實，自堪信為真實。從而，原告訴請確認兩造
    間董事委任關係不存在，為有理由，應予准許。
四、訴訟費用負擔之依據：民事訴訟法第78條。
中    華    民    國   100    年    6     月    3     日
                  民事第三庭    法  官  鍾貴堯
正本係照原本作成。
如對本判決上訴，須於判決送達後20日內向本院提出上訴狀。如
委任律師提起上訴者，應一併繳納上訴審裁判費。
中    華    民    國   100    年    6     月    3     日
                                書記官  童淑芬